# 上市公司的子公司及其附属企业

提问人：dongwuyang 时间：2016-03-23 23:00:31
关联方资金占用报告中上市公司的子公司及其附属企业包含合并范围内子公司么？

回答人：chenyiwei
应包含。

提问人：dongwuyang 时间：2016-03-26 04:03:52
陈版主，全资子公司抵销的往来，无论上市公司主体债券还是债务都不用写。关键管理人员要写的其他关联方中对吧！这个规则哪里有

回答人：chenyiwei
以上交所的资金占用报告填表说明为例：
1 、上市公司201X年期初存在非经营性资金占用和资金往来的（201X年期初相关会计科目存在借方余额），以及201X年度新出现非经营性资金占用和资金往来情形的（201X年度相关会计科目存在借方发生额），应当填写"汇总表"。 2 、"现大股东及其附属企业"包括以下几种情形： （ 1 ）实际控制人； （ 2 ）控股股东； （ 3 ）控股股东、实际控制人的附属企业。 3 、"前大股东及其附属企业"包括以下几种情形： （ 1 ）公司前实际控制人； （ 2 ）公司前控股股东； （ 3 ）公司前控股股东、前实际控制人的附属企业。 4 、"大股东及其附属企业"包括"现大股东及其附属企业"和"前大股东及其附属企业"。 5 、"上市公司的子公司及其附属企业"包括以下几种情形： （ 1 ）子公司及其控制的法人； （ 2 ）上市公司的其他附属企业。 6 、"关联自然人"包括《股票上市规则》第10.1.5条、第10.1.6以及《上海证券交易所上市公司关联交易实施指引》第二章认定的关联自然人。若关联自然人同时是上市公司控股股东或实际控制人的，相关资金占用情况应当在"大股东及其附属企业"占用资金中反映。 7 、"其他关联方及其附属企业"包括《股票上市规则》第10.1.3条、第10.1.6以及《上海证券交易所上市公司关联交易实施指引》第二章认定的关联法人，包括但不限于： （ 1 ）根据与上市公司或者其关联人签署的协议或者作出的安排，在协议或者安排生效后，或在未来十二个月内，将具有《股票上市规则》第10.1.3条规定的情形之一的； （ 2 ）过去十二个月内，曾经具有《股票上市规则》第10.1.3条规定的情形之一的（不含公司原控股股东、原实际控制人及其附属企业）； （ 3 ）持有上市公司5%以上股份的法人或其他组织（不含控股股东）； （ 4 ）联营企业或合营企业及其控制的法人； （ 5 ）根据实质重于形式原则认定的其他与上市公司有特殊关系，可能导致上市公司利益对其倾斜的法人或其他组织，包括持有对上市公司具有重要影响的控股子公司10%以上股份的法人或其他组织等。 8 、会计科目包括但不限于：（ 1 ）应收账款；（ 2 ）其他应收款；（ 3 ）预付款项；（ 4 ）应收票据；（ 5 ）其他反映占用实质的会计科目等。在其他会计科目，如应付账款、其他应付款等科目借方核算占用资金或其他资金往来的，其借方金额应当在表格中按正数填列，并在"上市公司核算的会计科目"一栏中填列为"其他会计科目"。 9 、其他资金往来中，"大股东及其附属企业"只需要填写其与上市公司之间的经营性资金往来；"上市公司的子公司及其附属企业"、"关联自然人"和"其它关联方及其附属企业"只需要填写其与上市公司之间非经营性资金往来。上市公司先向有关关联人借入资金，其后向该债权人归还资金的，不需要在汇总表中反映。 10 、在上述表格中，除"上市公司的子公司及其附属企业"一项外，其他项目中的 "上市公司"应包括上市公司以及上市公司控制的企业。